【裁判字號】    90,毒抗,224
【裁判日期】    900710
【裁判案由】    觀察、勒戒
【裁判全文】
臺灣高等法院臺南分院刑事裁定          九十年度毒抗字第二二四號  Ａ
      抗  告  人
      即受處分人  甲  ○  ○
右抗告人因違反毒品危害防制條例案件，不服臺灣嘉義地方法院中華民國九十年五月
二十五日裁定（九十年度毒聲字第五二八號），提起抗告，本院裁定如左：
      主      文
抗告駁回。
      理      由
一、原裁定意旨略以：聲請人臺灣嘉義地方法院檢察署檢察官以抗告人即被告甲○○
    於民國（下同）九十年三月二十二日上午九時四十分許經警採集其尿液時回溯四
    日內之某時（扣除同日上午九時三十分為警查獲後至九時四十分採尿前之該段不
    可能施用毒品之期間），在不詳地點施用第二級毒品安非他命一次，而於九十年
    三月二十二日上午九時三十分許為警在台東縣達仁鄉森永派出所前查獲。被告之
    尿液經送驗結果，呈第二級毒品安非他命陽性反應，有台東縣衛生局煙毒麻醉藥
    品類委託檢驗結果通知書、台東縣警察局大武分局（９０）年度人犯涉毒品危害
    防制條例採樣尿液送驗代號登記簿影本各一紙在卷可參，此外並有被告與同案被
    告蕭義欽、劉怡誠所共同持有之第二級毒品安非他命一點二公克、施用毒品器具
    一組扣案可稽，被告矢口否認犯行，顯不足採，其施用第二級毒品安非他命犯行
    堪以認定。爰依毒品危害防制條例第二十條第一項及觀察勒戒處分執行條例第三
    條第一項規定，聲請裁定將被告送勒戒處所觀察、勒戒等語。
二、原法院認前揭事實經核尚屬有據，並依毒品危害防制條例第二十條第一項、觀察
    處分執行條例第三條第一項，裁定將被告送勒戒處所觀察、勒戒，於法核無不合
    。抗告意旨以伊自行於九十年六月十一日前往嘉義市之台灣醫事檢驗所檢驗尿液
    之結果呈現陰性反應，辯稱伊從未吸食安非他命云云，然按安非他命經投與人體
    後，約有百分之七十於二十四小時內自尿中排出，約百分之九十於九十六小時內
    自尿中排出，其吸食時間距採集時間最長不會超過四日，此據行政院衛生署葯物
    食品檢驗局曾以八十一年二月八日以（八一）葯檢壹字第一一五六號函敘明確。
    抗告人經警查獲採尿送驗，確呈安非他命陽性反應已見前述，抗告人於九十年六
    月十一日之檢查，距同年三月二十二日被查獲時達八十一日之久，如其後未施用
    ，自無該反應，然揆諸前述，亦不足以證明於被查獲時未施用第二級毒品，自不
    得為未施用之證明，是其否認並未非法施用第二級毒品安非他命，指摘原裁定不
    當，並無理由，應予駁回。
三、據上論結，應依刑事訴訟法第四百十二條，裁定如主文。
中    華    民    國      九十      年      七      月        十        日
                                  臺灣高等法院臺南分院刑事第六庭
                                      審判長法官  楊    明    章
                                            法官  顏    基    典
                                            法官  徐    宏    志
右正本證明與原本無異。
不得再抗告。
                                      法院書記官  李    梅    菊
中    華    民    國      九十      年      七      月        十二      日


司法院資訊處製作；財團法人民間司法改革基金會備份。
